臺灣臺中地方法院民事判決　　　　　　 96年度簡上字第236號
上　訴　人　乙○○
被上訴人　　戊○
訴訟代理人　蘇志淵律師
　　　　　　吳紹貴律師
上列當事人間給付票款事件，上訴人對於中華民國96年7月25日
本院沙鹿簡易庭96年度沙簡字第78號第一審判決提起上訴，本院
於民國96年11月9日言詞辯論終結，判決如下：
    主      文
上訴駁回。
上訴費用由上訴人負擔。
    事實及理由
一、上訴人上訴主張：兩造間所約定本件買賣標的物係庫存品，
    並有言明貨物之厚度與材質，非約定次級品，且被上訴人所
    出賣之帆布其外包裝所標明的尺寸、規格，與標的之實際尺
    寸、規格有嚴重瑕疵。上訴人雖曾有開拆部分帆布丈量，然
    係因被上訴人確保買賣標的物品質無問題，兼且上訴人考量
    每支帆布之重量，故未全部開拆。又上訴人於買賣標的物送
    達至越南胡志明市時，即已口頭通知過被上訴人買賣標的物
    具有瑕疵，且於民國96年6月30日前也以電話通知多次，惟
    被上訴人置之不理，非原判決所謂無通知被上訴人瑕疵；且
    因買賣標的物瑕疵之問題已經通知，然遲遲未解決，上訴人
    所開立如附表編號一及編號二之支票雖經退票，被上訴人才
    會同意換票。被上訴人所售之買賣標的物具有嚴重之瑕疵，
    且係故意不予告知，又上訴人於發現瑕疵後即通知被上訴人
    ，上訴人願將未開拆之帆布退還予被上訴人，就已開拆之部
    分，則依買賣標的物總數量之比例支付價金。並聲明：(一)原
    判決廢棄；(二)被上訴人在第一審之訴駁回。
二、被上訴人主張：
    上訴人於原審言詞辯論中確曾表明兩造間買賣標的物確係為
    次級品、堪用即可，上訴人今否認，並改稱係庫存品等語，
    顯係臨訟砌辭。又對於上訴人買賣標的物送達至越南胡志明
    市時，即已口頭通知過被上訴人一事，上訴人未證實其說。
    就上訴人所言買賣標的物送達至越南胡志明市時，即已口頭
    通知過被上訴人一事，上訴人未提出證明，上訴人已視為承
    認其所受領之物，不得再主張瑕疵。並聲明：上訴駁回。
三、兩造不爭執之事實
    上訴人於95年5月3日向被上訴人購買帆布一批，上訴人至被
    上訴人之存貨場所親自挑選所需之帆布後，開立如附表所示
    編號一及編號二之支票2紙予被上訴人用以支付買賣價金，
    惟於95年8月3日提示後因存款不足而遭退票。嗣被上訴人同
    意換票，由上訴人於95年8 月9日取回編號一及編號二已退
    票之支票，另行開立如附表所示編號三至編號八之支票6紙
    予被上訴人，惟被上訴人於95年11月3日提示系爭支票，復
    因存款不足而遭退票。
四、得心證之理由：
    本件兩造厥有爭執者，為兩造間就系爭契約所約定之買賣標
    的物品質為何？及上訴人得否向被上訴人就系爭契約主張瑕
    疵擔保責任？經查：
(一)按物之出賣人對於買受人，應擔保其物依第373條之規定危
    險移轉於買受人時無滅失或減少其價值之瑕疵，亦無滅失或
    減少其通常效用或契約預定效用之瑕疵。但減少之程度，無
    關重要者，不得視為瑕疵。出賣人並應擔保其物於危險移轉
    時，具有其所保證之品質，民法第354條第1項固有明文。惟
    按當事人主張有利於己之事實者，就其事實有舉證之責任，
    民事訴訟法第277條前段亦有明文。又當事人主張之事實，
    經他造於準備書狀內或言詞辯論時或在受命法官、受託法官
    前自認者，無庸舉證。自認之撤銷，除別有規定外，以自認
    人能證明與事實不符或經他造同意者，始得為之；未於準備
    程序主張之事項，除有下列情形之一者外，於準備程序後行
    言詞辯論時，不得主張之：一、法院應依職權調查之事項。
    二、該事項不甚延滯訴訟者。三、因不可歸責於當事人之事
    由不能於準備程序提出者。四、依其他情形顯失公平者。前
    項第3款事由應釋明之，民事訴訟法第279條第1、3項及第
    276條分別亦有明文。經查本件被上訴人於原審主張兩造間
    買賣標的物乃約定為次級品之事實，業據上訴人於原審96
    年4月11日言詞辯論期日中自認：「當時同意以次級品沒錯
    ，但要堪用品」等語，有該日之言詞辯論筆錄在卷可稽。即
    應認被上訴人此部分之主張即因上訴人之自認而應認為真實
    。雖上訴人復又聲請訊問證人丁○○、丙○○及甲○○3人
    ，惟該3人分別於本院證述：「（本件買賣當時是否在場？
    ）我有在場。我是負責開堆高機，當時貨是一堆一堆的，上
    訴人說要哪一堆，我就推哪一堆，我只負責搬運，對於貨物
    的買賣明細及約定的品質我不知道。上訴人當時有拆封部分
    來看，上訴人說要拆，我們就拆給他看，大約拆了多少我已
    經忘記了。上訴人決定拆或是不拆的標準，我不知道，要問
    上訴人才知道。現場每支都有磅，寬度也每支有量，上訴人
    就我推出來的部分，有些顏色他不要，就叫我推走。上訴人
    要的才留下來，明細及編號都是上訴人自己做的，我與證人
    丙○○、證人甲○○一起磅，物品都是上訴人自己選的，我
    負責幫忙搬及幫忙磅。」；「（本件買賣是否知情？）當時
    我還在找工作，我舅舅就是上訴人要我過去幫忙，薪水是由
    被上訴人給付的，我只做兩、三天，工作內容就是幫我舅舅
    把本件買賣物品搬運物品並擦拭乾淨，也有磅，每支都有磅
    ，每支的寬度都有量，我都有紀錄下來，有些看的到顏色的
    就沒有拆，看不到顏色就拆一小角看是什麼顏色，印象中好
    像只有壹支是整支拆開的。我不知道兩造約定的品質是什麼
    ，我只是負責去搬運，因為工廠好像還沒有整修，屋頂破了
    ，要擦拭乾淨，還要蓋好帆布，不只是只有搬運的工作，所
    以要工作兩、三天。當時看磅是大家一起看磅，但記是上訴
    人記的，上訴人有些可能是顏色原因而不要，上訴人要的我
    就擦一擦、磅一磅，我只是做搬運的工作，有些被上訴人說
    要賣給上訴人的，上訴人說不要，也有些被上訴人說要賣給
    上訴人的，上訴人就同意。」；「（本件買賣是否知情？）
    當時我有在場，但約定的品質我不知道，我當時只是負責把
    貨品搬到磅秤上面，順便把貨品上面的包裝灰塵擦拭乾淨，
    我也是做臨時工，只有做兩天，第二天才有算臨時工的錢，
    因為第一天算是跟我父親去工廠看貨品，當時只有看外表，
    物品放在棧板上，一堆一堆的，第二天就幫忙搬運，每支都
    有磅，寬度都有量，有些包裝沒有很完全從外面就可以看到
    顏色，有些包裝比較完全，又是同一批的，就會劃開一小角
    來看，我印象中沒有整支拆開的，因為物品很重，有裁一小
    塊下來秤重。貨品決定要或不要，是由上訴人及被上訴人決
    定的，有些上訴人不要的貨品，也推過去，但是後來上訴人
    有沒有買，因為我第三天沒有去，所以我不知道。」等語。
    證人丁○○、丙○○及甲○○3人既均不知兩造約定系爭買
    賣標的物之品質若何，自未能認上訴人上開自認與事實不符
    ，而得撤銷，依上開民事訴訟法第279條第1、3項之規定，
    即應認因上訴人之自認而應認兩造間買賣標的物乃約定為次
    級品。則兩造間買賣標的物既約定為次級品，上訴人猶主張
    系爭買賣標的物有何滅失或減少其通常效用之瑕疵云云，已
    難認與兩造約定之品質係次級品相符，已難認有理由。再上
    訴人就其兩造間買賣標的物有瑕疵之主張，固據其提出財團
    法人紡織產業綜合研究所試驗報告及帆布照片附於原審卷內
    為證，並於本院聲請訊問上開3位證人。惟上訴人所提出之
    上開財團法人紡織產業綜合研究所試驗報告及帆布照片，業
    為被上訴人否認為其所出貨之系爭貨品，上訴人復未舉證乃
    為被上訴人所出貨之系爭貨品，已難憑為有利於上訴人之認
    定。再上開3位證人之證言，已如上述，均僅就系爭貨品出
    賣之檢查過程及搬運過程為證述，自亦未能憑認系爭貨品有
    瑕疵。又雖上訴人於本院準備程序終結後，行言詞辯論時，
    復又提出帆布照片，用以證明被上訴人所出賣之系爭貨品有
    瑕疵云云，惟上訴人於本院行準備程序時並未於準備程序提
    出該照片，於準備程序後行言詞辯論時始行提出該照片，且
    又未能認有何上開民事訴訟法第276條所列各款情形，上訴
    人提出該照片，依上開民事訴訟法第276條之規定，已不得
    提出，其提出該照片，已於法未合。再被上訴人亦否認該照
    片為其所出賣之系爭貨品，亦同未能憑為有利於上訴人之認
    定。是上訴人既未能舉證證明系爭貨品有瑕疵，依上說明，
    已難認其主張貨品有瑕疵云云為真實。再上訴人並又於本院
    96年10月2日行準備程序時自認：「在越南開封大約百分之
    二十」等情，亦有該日筆錄可稽。則系爭貨品既有高達80％
    未開封，更徵上訴人主張系爭貨品均有瑕疵云云，顯無所據
    。自難認上訴人主張系爭貨品有瑕疵云云為真實。
(二)次按買受人應按物之性質，依通常程序從速檢查其所受領之
    物。如發見有應由出賣人負擔保責任之瑕疵時，應即通知出
    賣人。買受人怠於為前項之通知者，除依通常之檢查不能發
    見之瑕疵外，視為承認其所受領之物。不能即知之瑕疵，至
    日後發見者，應即通知出賣人，怠於為通知者，視為承認其
    所受領之物，民法第356條亦有明文。本件買賣標的物乃帆
    布，而上訴人檢查之程序已如上開3位證人之證述，並有被
    上訴人提出之紀錄表在卷可稽。即知上訴人於購買系爭買賣
    標的物乃花2、3天之時間檢查，並就每支之重量及寬度，有
    加以砰重及丈量，上訴人並每支為紀錄，而雖上訴人堅稱未
    每支帆布開拆，惟依上訴人上開通常檢查之程序，本件帆布
    並非不得每支開拆檢查，亦即系爭帆布有無上訴人主張之瑕
    疵，並非依通常之檢查不能發見之瑕疵，上訴人不每支開拆
    從速檢查其所受領之物，依上開民法第356條之規定，已視
    為承認其所受領之物。再上訴人就其有通知被上訴人系爭貨
    品有瑕疵一事，亦未能舉證以實其說，上訴人猶主張系爭貨
    品有何瑕疵云云，依上開民法第356條之規定，自亦無理由
    。
(三)綜上所述，上訴人抗辯兩造買賣標的物有瑕疵為由拒付開立
    用以支付系爭買賣標的物貨款之票款，並無理由。從而，被
    上訴人依據票據之法律關係，訴請上訴人給付票款新台幣（
    下同）1,070,000元及自提示日即95年11月3日起至清償日止
    ，按年息6％計算之利息，洵屬正當，應予准許。原審判命
    上訴人如數給付，並依職權宣告假執行，核無違誤，上訴意
    旨，仍執陳詞，指摘原判決不當，求予廢棄，為無理由，應
    駁回其上訴。
(四)據上論結，本件上訴為無理由，依民事訴訟法第436條之1第
    3 項、第449條第1項、第78條，判決如主文。
中　　華　　民　　國　　96　　年　　11　　月　　23　　日
                  民事第二庭    審判長法  官　許秀芬
                                      法  官　夏一
                                      法  官　陳秋月
上正本證明與原本無異。
不得上訴。
中　　華　　民　　國　　96　　年　　11　　月　　23　　日
                                      書記官　張皇清
 附表：
 ┌─┬───┬────┬─────┬────┬───┐
 │編│發票人│發票日  │票據號碼  │付 款 人│票面金│
 │號│      │        │          │        │額（新│
 │  │      │        │          │        │臺幣）│
 ├─┼───┼────┼─────┼────┼───┤
 │一│乙○○│95.8.2  │AA0000000 │臺中縣沙│50萬元│
 │  │      │        │          │鹿鎮農會│      │
 ├─┼───┼────┼─────┼────┼───┤
 │二│乙○○│95.8.2  │AA0000000 │臺中縣沙│57萬元│
 │  │      │        │          │鹿鎮農會│      │
 ├─┼───┼────┼─────┼────┼───┤
 │三│乙○○│95.8.24 │AA0000000 │臺中縣沙│50萬元│
 │  │      │        │          │鹿鎮農會│      │
 ├─┼───┼────┼─────┼────┼───┤
 │四│乙○○│95.9.24 │AA0000000 │臺中縣沙│10萬元│
 │  │      │        │          │鹿鎮農會│      │
 ├─┼───┼────┼─────┼────┼───┤
 │五│乙○○│95.9.24 │AA0000000 │臺中縣沙│10萬元│
 │  │      │        │          │鹿鎮農會│      │
 ├─┼───┼────┼─────┼────┼───┤
 │六│乙○○│95.9.24 │AA0000000 │臺中縣沙│10萬元│
 │  │      │        │          │鹿鎮農會│      │
 ├─┼───┼────┼─────┼────┼───┤
 │七│乙○○│95.9.24 │AA0000000 │臺中縣沙│10萬元│
 │  │      │        │          │鹿鎮農會│      │
 ├─┼───┼────┼─────┼────┼───┤
 │八│乙○○│95.9.24 │AA0000000 │臺中縣沙│17萬元│
 │  │      │        │          │鹿鎮農會│      │
 └─┴───┴────┴─────┴────┴───┘
